【裁判字號】    98,交易,838
【裁判日期】    990331
【裁判案由】    竊盜等
【裁判全文】
臺灣板橋地方法院刑事判決             98年度交易字第838號
公  訴  人  臺灣板橋地方法院檢察署檢察官
被      告  庚○○
上列被告因竊盜等案件，經檢察官提起公訴（98年度偵字第2611
9 號、第26242 號、第26512 號、第26701 號、第27254 號），
本院判決如下：
    主  文
庚○○犯如附表所示之罪，各處如附表所示之刑，有期徒刑部分
應執行有期徒刑貳年拾月，罰金部分應執行罰金伍萬陸仟元，如
易服勞役，以新臺幣壹仟元折算壹日。扣案之機車鑰匙共柒支，
均沒收。
被訴加重竊盜未遂部分無罪。
    事  實
一、庚○○前因公共危險案件，經本院以97年度交簡字第3225號
    判處有期徒刑3 月確定，嗣經減為有期徒刑1 月15日確定，
    於民國97年12月8 日執行完畢。詎猶不知悔改，分別為下列
    行為：
（一）庚○○意圖為自己不法之所有，於98年8 月18日晚間10時
      許，在臺北縣土城市○○路○ 段92號前，持其拾獲之他人
      丟棄機車鑰匙1 支，竊取乙○○所有而停放上址之車牌號
      碼M9A-720 號重型機車1 部，以供代步之用；嗣經警調閱
      監視錄影照片後，始循線查悉上情。
（二）庚○○意圖為自己不法之所有，於98年8 月19日清晨6 時
      許，在臺北縣土城市○○路68號前，持其拾得之他人丟棄
      機車鑰匙1 支，竊取子○○所有停放上址之車牌號碼BCD-
      136 號重型機車1 部及置於車內之全罩式安全帽1 頂，以
      供代步之用。
（三）庚○○意圖為自己不法之所有，於98年8 月23日上午10時
      25分許，在臺北縣土城市○○路○ 段69巷口，持其拾得之
      他人丟棄機車鑰匙1 支，竊取寅○○所有停放上址之車牌
      號碼WTY-210 號輕型機車1 部，以供代步之用。嗣經警於
      98年8 月26日通知庚○○到案說明上開（一）之竊盜案情
      時，庚○○於偵查機關未發覺（二）、（三）犯行前，向
      承辦員警坦承前開竊盜犯行，表示願意接受刑事訴追。
（四）庚○○意圖為自己不法之所有，於98年9 月16日下午3 時
      至4 時許，在臺北縣土城市○○路○ 段土城捷運站1 號出
      口處，持其拾得之他人丟棄機車鑰匙1 支，竊取癸○○所
      有停放上址之車牌號碼CNW-572 號重型機車1 部，以供代
      步之用。
（五）庚○○意圖為自己不法之所有，於98年9 月17日上午11時
      許，在臺北縣板橋市○○街42號前，持其拾得之他人丟棄
      機車鑰匙1 支，竊取卯○○所有停放上址之車牌號碼LKO-
      978 號重型機車1 部，以供代步之用。嗣於98年9 月26
      ，在臺北縣土城市○○路○ 段73巷2 弄5 號4 樓，為警查
      獲，庚○○於偵查機關未發覺上開（四）、（五）犯行前
      ，向承辦員警坦承前開竊盜犯行，表示願意接受刑事訴追
      。
（六）庚○○意圖為自己不法之所有，於98年9 月17日上午某時
      許，在臺北縣土城市○○路521 巷口，持其拾得之他人丟
      棄機車鑰匙1 串（共5 支），竊取丑○○所有而停放上址
      之車牌號碼KRG-800 號重型機車1 部，以供代步之用。嗣
      於98年9 月18日21時30分許，在臺北縣土城市○○路531
      號B1為警查獲，並扣得鑰匙1 串（共5 支）。
（七）庚○○意圖為自己不法之所有，於98年9 月18日下午1 時
      35分許，在臺北縣土城市○○路451 巷8 弄19號，利用戊○○所有停放上址之車牌號碼PNB- 133號重型機車之鑰匙
      疏未拔起之機會，徒手竊取上開車輛及置於車內之安全帽
      2 頂，以供代步之用；嗣經警調閱監視錄影照片後，始循
      線查悉上情。
（八）庚○○意圖為自己不法之所有，於98年9 月21日清晨6 時
      許，在臺北縣板橋市○○街146 巷內，持其拾得之他人丟
      棄機車鑰匙1 支，竊取壬○○所有而停放上址之車牌號碼
      NW3-209 號重型機車1 部，以供代步之用，嗣庚○○於同
      日下午4 時20分許，飲酒後騎乘上開竊得之車輛，行經臺
      北縣板橋市○○街30巷1 號前，為警查獲，並扣得鑰匙1
      支。
（九）庚○○意圖為自己不法之所有，於98年9 月26日下午1 時
      30分許，在臺北縣土城市○○路242 巷口，持其拾得之他
      人丟棄機車鑰匙1 支，竊取丁○○所有停放上址之車牌號
      碼CEN-627 號重型機車1 部，以供代步之用；嗣於98年9
      月26日，在臺北縣土城市○○路○ 段73巷2 弄5 號4 樓，
      為警查獲，並扣得鑰匙1支。
（十）庚○○意圖為自己不法之所有，於98年9 月23日凌晨3 時
      許，在臺北縣土城市○○路○ 段143 號之騎樓外，以不詳
      方法，竊取丙○○所有停放上址之車牌號碼603-DEK 號重
      型機車1 部，以供代步之用；嗣經警調閱監視錄影畫面後
      ，循線查悉上情。
二、庚○○於98年9 月21日下午1 時許，在臺北縣板橋市五權公
    園內飲用半瓶高粱酒後，於同日下午4 時許，已達不能安全
    駕駛動力交通工具之程度，竟仍騎乘前開所竊得之車牌號碼
    NW3-209 號重型機車離去，嗣於同日下午4 時20分許，行經
    臺北縣板橋市○○街30巷1 號前，為警攔停，經警對其施以
    呼氣酒精濃度測試達每公升0.57毫克，始查獲上情。
三、庚○○於98年9 月25日下午2 時許，在臺北縣土城市○○路
    清水公園附近，拾獲sony ericsson 廠牌行動電話1 支、美
    容工具組1 組、戒煙貼片1 盒、科學麵1 包等物（丁○○所
    有，於98年9 月25日下午2 時許前之某時，在臺北縣土城市
    ○○路242 巷口處遭竊），明知非自己之物，竟意圖自己不
    法之所有，將該離丁○○所持有之物品侵占入己；嗣為警循
    線查獲，始悉上情。
四、案經臺北縣政府警察局板橋分局及土城分局分別移送臺灣板
    橋地方法院檢察署檢察官偵查起訴。
    理  由
壹、程序部分
    按被告以外之人（包括證人、鑑定人、告訴人、被害人及共
    同被告等）於審判外之陳述雖不符刑事訴訟法第159 條之1
    至之4 等4 條之規定，而經當事人於審判程序同意作為證據
    ，法院審酌該言詞陳述或書面陳述作成時之情況，認為適當
    者，亦得為證據；當事人、代理人或辯護人於法院調查證據
    時，知有刑事訴訟法第159 條第1 項不得為證據之情形，而
    未於言詞辯論終結前聲明異議者，視為有前項之同意，同法
    第159 條之5 定有明文。立法意旨在於傳聞證據未經當事人
    之反對詰問予以核實，原則上先予排除。惟若當事人已放棄
    反對詰問權，於審判程序中表明同意該等傳聞證據可作為證
    據；或於言詞辯論終結前未聲明異議，基於尊重當事人對傳
    聞證據之處分權，及證據資料愈豐富，愈有助於真實發見之
    理念，且強化言詞辯論主義，使訴訟程序得以順暢進行，上
    開傳聞證據亦均具有證據能力。經查，被告庚○○及檢察官
    於本院準備期日，對於下列經本院調查之證據方法，均表示
    對證據能力不爭執，復於審判期日就本院提示之前揭證據方
    法於言詞辯論終結前，亦未就所調查之證據主張有刑事訴訟
    法第159 條第1 項不得為證據之情形，本院審酌上開證據亦
    無不法取得之情形，因認本案經調查之證據均有證據能力，
    合先敘明。
貳、有罪部分
一、上揭事實欄一（一）至（九）及事實欄二、三所示之事實，
    業據被告庚○○於警詢、偵查及本院審理中坦承不諱，經核
    與證人即被害人乙○○、子○○、證人即被害人寅○○之配
    偶邱慧芬、證人癸○○、丑○○、戊○○、黃厚呈、丁○○
    於警詢中證述之被害情節相符（98年度偵字第26119 號卷第
    15-20 頁、98年度偵字第26242 號卷第9-10頁、98年度偵字
    第26512 號卷第25-29 頁、第37-38 頁、98年度偵字第2670
    1 號卷第22-25 頁），且有贓物認領保管單6 紙、臺北縣政
    府警察局車輛協尋電腦輸入單6 份、酒精測定紀錄表、臺北
    縣警察局板橋分局汽機車駕駛人酒後生理協調檢測紀錄表、
    刑法第185 之3 案件測試觀察紀錄表、臺北縣政府警察局舉
    發違反道路交通管理事件通知單各1 份、失車唯讀案件基本
    資料1 份、監視錄影翻拍照片共12幀及現場採證照片共16幀
    附卷可佐（臺灣板橋地方法院檢察署98年度偵字第26119 號
    卷第21-26 頁、98年度偵字第26242 號卷第20-27 頁、98年
    度偵字第26512 號卷第30-31 、39-40 、46 -47、51-56 頁
    、98年度偵字第26 701號卷第3-8 、26-29 、32-37 頁），
    另有鑰匙1 串（共5 支）及鑰匙共2 支扣案可參，被告上開
    自白與事實相符，堪信其為真實。本案事證明確，被告前揭
    犯行洵堪認定，應予依法論科。
二、訊據被告矢口否認有何事實欄一（十）所示之竊盜犯行，辯
    稱：伊先和丙○○騎乘機車去購買強力膠及啤酒，並到公園
    一起喝酒，後來丙○○在吸食強力膠，伊覺得無聊，所以伊
    騎乘丙○○的機車去買高樑酒回來喝，伊有把機車返還給丙○○，並未竊取丙○○之機車云云。經查：
（一）丙○○所有之車牌號碼603-DEK 號重型機車於上揭時地失
      竊一情，業據證人丙○○於警詢及偵查中證述明確（98年
      度偵字第27254 號卷第16-20 頁、第30頁），並有臺北縣
      政府警察局車輛協尋電腦輸入單1 紙附卷可參（98年度偵
      字第27254號卷第22頁），堪信為真實。
（二）丙○○於98年9 月23日凌晨1 時30分許，在土城市○○路
      ○ 段清水國中旁認識被告，嗣於凌晨2 時許，由丙○○騎
      乘機車搭載被告，前往土城分局信義派出所旁之五金百貨
      購買啤酒2 瓶，返回土城市○○路○ 段137 號旁喝酒至凌
      晨2 時50分許，被告即離開上開地點，丙○○則於凌晨3
      時許徒步返回住處等情，業據證人丙○○於警詢中證述明
      確（98年度偵字第27254 號卷第19頁），又經警調閱上開
      失竊地點路口監視器，察覺被告於98年9 月23日凌晨3 時
      3 分41秒許徒步行經路口，復於凌晨3 時7 分41秒許騎乘
      丙○○所有之車牌號碼603-DEK 號機車，此有監視錄影翻
      拍照片4 幀在卷可參（98年度偵字第27254 號卷第44-45
      頁），顯見被告係於離開被害人證人丙○○後始騎乘系爭
      機車，則被告自無可能於離開被害人丙○○後復返還該機
      車予被害人之可能，堪信被告確有竊取前揭機車後離開之
      情。
（三）被告雖辯稱騎乘上揭機車是為了去買高樑酒，嗣後有返還
      該機車與被害人丙○○云云，然被害人丙○○係於98年9
      月23日凌晨1 、2 時許，將其所有之車牌號碼603-DEK 號
      機車停放於臺北縣土城市○○路○ 段143 號7-11便利超商
      前一節，為證人丙○○於偵查中證述明確（98年度偵字第
      27254 號卷第30頁），被告若真有購買高樑酒之需要，自
      可步行前往上開便利超商購買，豈有捨近求遠，騎乘停放
      於便利商店前之機車前往他處購買高樑酒之必要，被告前
      揭所辯，已難採信，況被告對於騎乘上開車輛之原因，初
      於警詢供稱：是丙○○叫伊去板橋市五權公園旁幫他買強
      力膠等語（98年度偵字第27254 號卷第5 頁），復於偵查
      中陳稱：伊有騎丙○○的機車去買高樑酒和強力膠，後來
      伊等回到土城市○○路的大清水公園，一起喝酒，丙○○
      在旁邊吸食強力膠等語（98年度偵字第26701 號卷第47頁
      ），另於審理中則陳稱：伊騎丙○○的車去信義派出所旁
      的五金百貨買東西，買2 罐啤酒及強力膠，後來回到公園
      後，因為丙○○在吸強力膠，伊覺得無聊，所以才獨自騎
      車去買高樑酒回來喝等語（本院卷第75頁），其前後陳述
      不一，益證被告開辯解為事後卸責之詞，不應採信。
（四）綜上，足認被告確有竊取被害人丙○○之機車，被告上開
      辯稱：伊雖有騎乘丙○○所有之機車，但嗣後已返還丙○○等語，尚難採信。本案事證明確，被告此部分犯行亦堪
      認定，應予依法論科。
三、核被告所為，係犯刑法第320 條第1 項竊盜罪（犯罪事實一
    （一）至（十）部分）、同法第185 條之3 之服用酒類而不
    能安全駕駛動力交通工具罪（犯罪事實欄二部分）及同法第
    337 條之侵占離本人持有之物品罪（犯罪事實三部分）。被
    告於偵查機關未被發覺其犯罪事實欄一（二）至（五）之犯
    行前，分別向警員甲○○、吳逸華自承犯行，表示願接受裁
    判，此據證人甲○○、吳逸華於本院審理時證述屬實（本院
    卷第71-73 、112-113 頁），上開4 次竊盜犯行均合乎自首
    之要件，各依刑法第62條前段規定分別減輕其刑。被告所犯
    上開各罪間，犯意各別，行為互異，應分論併罰。又被告有
    事實欄所示之前科紀錄，並於97年12月8 日執行完畢，又臺
    灣高等法院被告前案紀錄表1 份在卷可參，其受有期徒刑之
    執行完畢後，5 年以內故意再犯本案事實欄一（一）至（十
    ）及事實欄二所示有期徒刑以上之罪，均為累犯，依刑法第
    47 條 第1 項規定分別加重其刑，另就犯罪事實欄一（二）
    至（五）犯行部分先加後減之。爰審酌被告有多次竊盜前科
    ，素行不佳，有上揭前案紀錄表在卷可憑，其為年輕力壯之
    人，竟不思自食其力，反多次竊取他人物品，並侵占離他人
    所有之物，且明知酒後駕車對一般往來之公眾及駕駛人自身
    皆具有高度危險性，竟漠視自己及公眾安全，於呼氣酒精濃
    度達每公升0.57毫克之狀況下騎乘機車，兼衡其犯罪動機、
    手段、智識程度、生活狀況、造成被害人之損害，及犯罪後
    否認事實欄一（十）所示犯行，承認其餘犯行之態度等一切
    情狀，認公訴人求處應執行有期徒刑2 年尚嫌過輕，分別量
    處如主文所示之刑，並諭知罰金易服勞役之折算標準及定其
    應執行之刑。
四、扣案之鑰匙1 串（共5 支）、鑰匙1 支、鑰匙1 支，均為被
    告所拾獲，且甚為破舊，此據被告供陳在卷（本院卷第74頁
    ），且並無證據證明係離他人持有之物，堪認其為他人丟棄
    之物品，被告應係基於無主物先占意思所拾取，屬為被告所
    有之物，又上開扣案物係分供被告竊取事實欄一（六）、（
    八）、（九）所用之物，亦據被告於本院審理中供陳屬實（
    本院卷第74-75 頁），爰均依刑法第38條第1 項第2 款規定
    宣告沒收。至被告用以竊取事實欄一（一）至（五）所示犯
    行之鑰匙各1 支，並未扣案，亦無證據證明尚未滅失，為免
    執行困難，爰不予宣告沒收，另扣案之螺絲起子、尖嘴鉗各
    1 支，雖為被告所有之物，然並未供被告犯本案所用，此據
    被告於本院審理中供述明白（本院卷第76頁），亦查無證據
    證明與被告所犯本案有何關連性，亦不予宣告沒收。
參、無罪部分
一、公訴意旨略以：被告庚○○意圖為自己不法之所有，於98年
    9 月26日下午3 時55分許，至臺北縣土城市○○路○ 段73巷
    2 弄5 號4 樓之被害人己○○住處，以不詳之方式開啟門鎖
    後踰越入內（侵入住宅部分未據告訴），於搜索財物之際，
    經己○○察覺屋內遭人入侵，遂起身察看，庚○○因懼怕旋
    即逃離現場而未竊得任何財物；因認被告涉犯刑法第321 條
    第2 項第1 項第2 款之毀損門扇竊盜未遂罪嫌云云。
二、按犯罪事實應依證據認定之，無證據不得認定其犯罪事實；
    又不能證明被告犯罪者，應諭知被告無罪之判決，刑事訴訟
    法第154 條第2 項、第301 條第1 項分別定有明文。次按事
    實之認定，應憑證據，如未發現相當證據或證據不足以證明
    ，自不能以推測或擬制之方法，為裁判基礎；再認定不利於
    被告之事實，須依積極證據，苟積極證據不足為不利於被告
    事實之認定時，即應為有利於被告之認定，更不必有何有利
    之證據；另認定犯罪事實所憑之證據，雖不以直接證據為限
    ，間接證據亦包括在內，然而無論直接證據或間接證據，其
    為訴訟上之證明，須於通常一般之人均不致有所懷疑，而得
    確信其為真實之程度者，始得據為有罪之認定，倘其證明尚
    未達此一程度，而有合理之懷疑存在而無從使事實審法院得
    有罪之確信時，即應由法院為諭知被告無罪之判決，最高法
    院40年臺上字第86號、30年上字第816 號、76年臺上字第49
    86號判例意旨足資參照。又刑法上之未遂犯，必須已著手於
    犯罪行為之實行而不遂，始能成立，刑法第25條第1 項規定
    甚明。同法第321 條之竊盜罪，為第320 條之加重條文，自
    係以竊取他人之物為其犯罪行為之實行，如僅著手於該加重
    條件之行為而未著手搜取財物，仍不能以加重竊盜未遂論。
    ，復有最高法院87年度臺上字第3902號判決可供查考。
三、公訴人認被告涉犯上開竊盜犯行，無非係以證人己○○於警
    詢中之證述為主要論據，訊據被告堅決否認有何加重竊盜未
    遂犯行，辯稱：伊當時是去找住在臺北縣板橋市○○路73巷
    2 弄3 號4 樓之姊姊辛○○，但辛○○不在家，所以伊在門
    口等待，伊沒有進入己○○住處竊取物品云云。經查：
（一）被害人己○○住處，於上揭時間，遭人打開大門，惟對方
      因察覺被害人己○○在家，隨即逃離現場一情，業據證人
      己○○於警詢及本院審理中證述在卷（98年度偵字第2651
      2 號卷第49頁、本院卷第68頁），堪信為真實。
（二）證人己○○於本院審理中復證稱：對方開門進來時，伊還
      沒有穿褲子，等到伊穿上褲子追出去時，對方還在爬樓梯
      ，而且姿勢是有點匍匐前進的樣子，感覺在躲伊；之後伊
      在公寓樓下等對方，後來就看到被告下樓；對方樣子伊有
      記住，是戴眼鏡、揹著背包，和伊在1 樓攔住的被告是同
      一個樣子等語在卷（本院卷第69、71頁），則被害人己○○於對方進入其家門後，隨即至公寓1 樓等待，而隨後出
      現之被告樣子亦與被害人己○○所見之進入其住處之人相
      符，堪信被告確為打開被害人己○○住處大門之人。被告
      雖辯稱當時係於臺北縣板橋市○○路73巷2 弄3 號4 樓門
      口等待辛○○云云，然倘為真實，自無於被害人己○○追
      出去時，即以匍匐前進方式爬樓梯上樓之必要，被告前揭
      辯詞，尚難採信。
（三）惟被害人己○○住處大門與客廳沙發間有一玻璃門，而被
      告當時係站立於住處門外，打開大門並探頭查看門內情形
      ，但因看到被害人己○○即逃離現場一節，業據證人己○○於本院審理中證述綦詳（本院卷第70頁），故堪信被告
      雖有打開上揭住處大門，然視線會遭玻璃門擋住，且因查
      知被害人己○○在家而立即逃離，顯然被告尚無機會搜尋
      被害人己○○住處內財物，尚未著手竊盜犯行，揆諸前揭
      說明，自難認被告所為已成立加重竊盜未遂罪。
（四）綜上，依公訴人所提出之證據，僅能證明被告有開啟被害
      人己○○住處大門之行為，然客觀上尚未達到使通常一般
      之人均不致於有所懷疑，而得確信被告已著手竊取物品之
      程度，而有合理懷疑之存在，復無其他積極事證足認被告
      有何加重竊盜未遂犯行，揆諸首揭說明，無從證明被告此
      部分之犯行，自應諭知無罪之判決。
據上論斷，應依刑事訴訟法第299 條第1 項前段、第301 條第1
項前段，刑法第185 條之3 、第337 條、第320 條第1 項、第62
條前段、第47條第1 項、第42條第3 項、第51條第5 款、第7 款
、第9 款，刑法施行法第1 條之1 第1 項、第2 項前段，判決如
主文。
本案經檢察官林常智到庭執行職務。
中    華    民    國    99    年    3     月    31    日
                            交通法庭法  官  俞秀美
上列正本證明與原本無異。
如不服本判決，應於判決送達後10日內敘明上訴理由，向本院提
出上訴狀 (應附繕本) ，上訴於臺灣高等法院。其未敘述上訴理
由者，應於上訴期間屆滿後20日內向本院補提理由書「切勿逕送
上級法院」。
                                    書記官  謝怡貞
中    華    民    國    99    年    3     月    31    日
附錄本案論罪科刑之法條：
中華民國刑法第185條之3
服用毒品、麻醉藥品、酒類或其他相類之物，不能安全駕駛動力
交通工具而駕駛者，處 1 年以下有期徒刑、拘役或科或併科 15
萬元以下罰金。
中華民國刑法第337條
意圖為自己或第三人不法之所有，而侵占遺失物、漂流物或其他
離本人所持有之物者，處 5 百元以下罰金。
中華民國刑法第320條
意圖為自己或第三人不法之所有，而竊取他人之動產者，為竊盜
罪，處5  年以下有期徒刑、拘役或 5 百元以下罰金。
意圖為自己或第三人不法之利益，而竊佔他人之不動產者，依前
項之規定處斷。
前二項之未遂犯罰之。
附表：
┌──┬────────────┬──────────────┐
│編號│犯罪行為                │主文                        │
├──┼────────────┼──────────────┤
│1   │犯罪事實一（一）        │庚○○竊盜，累犯，處有期徒刑│
│    │                        │肆月；                      │
│    │                        │                            │
├──┼────────────┼──────────────┤
│2   │犯罪事實一（二）        │又竊盜，累犯，處有期徒刑參月│
│    │                        │；                          │
├──┼────────────┼──────────────┤
│3   │犯罪事實一（三）        │又竊盜，累犯，處有期徒刑參月│
│    │                        │；                          │
├──┼────────────┼──────────────┤
│4   │犯罪事實一（四）        │又竊盜，累犯，處有期徒刑參月│
│    │                        │；                          │
├──┼────────────┼──────────────┤
│5   │犯罪事實一（五）        │又竊盜，累犯，處有期徒刑參月│
│    │                        │；                          │
├──┼────────────┼──────────────┤
│6   │犯罪事實一（六）        │又竊盜，累犯，處有期徒刑肆月│
│    │                        │。扣案之機車鑰匙壹串（共伍支│
│    │                        │）沒收；                    │
├──┼────────────┼──────────────┤
│7   │犯罪事實一（七）        │又竊盜，累犯，處有期徒刑肆月│
│    │                        │；                          │
├──┼────────────┼──────────────┤
│8   │犯罪事實一（八）        │又竊盜，累犯，處有期徒刑肆月│
│    │                        │。扣案之鑰匙壹支沒收；      │
├──┼────────────┼──────────────┤
│9   │犯罪事實一（九）        │又竊盜，累犯，處有期徒刑肆月│
│    │                        │。扣案之鑰匙壹支沒收；      │
├──┼────────────┼──────────────┤
│10  │犯罪事實一（十）        │又竊盜，累犯，處有期徒刑柒月│
│    │                        │；                          │
├──┼────────────┼──────────────┤
│11  │犯罪事實二              │又服用酒類而不能安全駕駛動力│
│    │                        │交通工具，累犯，處罰金新臺幣│
│    │                        │伍萬元，如易服勞役，以新臺幣│
│    │                        │壹仟元折算壹日；            │
├──┼────────────┼──────────────┤
│12  │犯罪事實三              │又意圖為自己不法之所有，侵占│
│    │                        │離本人所持有之物，處罰金新臺│
│    │                        │幣壹萬元，如易服勞役，以新臺│
│    │                        │幣壹仟元折算壹日。          │
└──┴────────────┴──────────────┘

司法院資訊處製作；財團法人民間司法改革基金會備份。
